【裁判字號】    88,自,683
【裁判日期】    891124
【裁判案由】    詐欺
【裁判全文】
臺灣高雄地方法院刑事判決                          八十八年度自字第六八三號
    自  訴  人  甲○○○○（股）公司
    代  表  人  丁○○
    代  理  人  戊○○
    被      告  乙○○
右列被告因詐欺案件，經自訴人提起自訴，本院判決如左：
    主  文
乙○○無罪。
    理  由
一、自訴意旨略如附件。
二、按犯罪事實應依證據認定之，無證據不得推定其犯罪事實，刑事訴訟法第一百五
    十四條定有明文。次按刑法第三百三十九條第一項詐欺罪之成立，以意圖為自己
    或第三人不法所有，以詐術使人將本人或第三人之物交付為要件。所謂以詐術使
    人交付，必須被詐欺人因其詐術而陷於錯誤，若其所用方法，不能認為詐術，亦
    不致使人陷於錯誤，即不構成該罪，最高法院四十六年台上字第二六０號判例可
    資參照。
三、經查：自訴人認被告乙○○涉有詐欺罪嫌，無非以支票及以「乙○○」之名所簽
    收之送貨單三張為其論罪依據。訊據被告堅詞否認有詐欺之犯行，辯稱：伊不曾
    向自訴人公司購買貨品，亦未交付前開支票給自訴人，並非本案貨品之買受人，
    前開支票係伊所遺失等語。經查：上開送貨單上之「乙○○」簽名，經本院以被
    告當庭書寫之姓名及八十六年間銀行開戶所書寫之申請書，送往內政部警政署刑
    事警察局比對筆跡並不相符，此有內政部警政署刑事警察局八十九年十一月六日
    刑鑑第一七一０三一號函在卷可稽，是以，自訴代理人戊○○供述上開送貨單為
    被告所親自簽收應屬子虛，不足採信。又本院依職權函查與自訴人為交易之大眾
    通信社負責人為郭純鳳，並非被告，此有高雄市政府建設局八十九年高市建設二
    字第０二五九四四號函一紙附卷可參，且自訴人所庭呈之銷貨憑單上大眾通信社
    之連絡人員為周振雄，亦非被告，復本院依職權函查郭純鳳與被告之戶籍資料，
    二者間亦無任何親屬關係，亦有郭純鳳及被告全戶戶籍資料各一份在卷可稽。末
    查被告之支票確有遭合夥人遺失等情，此業據證人即被告之合夥人丙○○證述在
    卷（見本院八十九年六月十四日審判筆錄），綜上所述，自訴人上開貨品是否即
    為被告所購買並且支付支票清償，亦非無疑。此外，本院復查無其他證據足認被
    告有自訴人所指之犯行，被告之犯罪不能證明，應為無罪之諭知。被告經合法傳
    喚無正當理由而未到庭，因本件應為諭知無罪判決案件，爰依刑事訴訟法第三百
    零六條規定，不待其陳述逕行判決，附此敘明。
據上論斷，應依刑事訴訟法第三百四十三條、第三百零一條第一項、第三百零六條，
判決如主文。
中      華      民      國     八十九     年     十一    月    二十四   日
                                  臺灣高雄地方法院刑事第二庭
                                      法  官  廖  建  瑜
右正本證明與原本無異。
如不服本判決，應於判決送達後十日內，向本院提出上訴狀。
                                      書記官  歐  文  政
中    華    民    國      八十九      年      十一      月      三十      日


司法院資訊處製作；財團法人民間司法改革基金會備份。
